# 控股合并与吸收合并的优缺点？

提问人：风清扬 888 时间：2012-06-15 09:56:43
企业合并分为控股合并和吸收合并，两种合并方式涉及的税务问题应该是差不多的，那么他们各自的优缺点是什么呢？如果需要会计师对选择哪种方式发表意见，我们应该如何考虑呢？

回答人：chenyiwei
控股合并和吸收合并在税务上的差异还是不小的。因为控股合并在税务上仅仅作为“股权收购”处理，而吸收合并才是税法上所讨论的“企业合并”（关键是是否导致纳税人主体的变化）。 两者各自的优缺点有些类似于设立分公司还是子公司的区别，这种讨论网上应该有很多，你可以搜索一下。